

Alejandro Leyva

Full-Stack Web Developer

Málaga, España 661159181 · alereyleyva10@gmail.com

— Personal Website, Linkedin, GitHub, Contáctame

Competencias HTML			
CSS			
Responsive		Desigr	1
JavaScript			
React			
Next JS			
Node.js			
Express.js			
MongoDB			
Java			
Git			
Linux			
Hobbies			
Jugar al pádel y fútbol. Estudiar ciberseguridad y			

Idiomas

Español; Castellano Inglés Francés

Perfil profesional

Busco un puesto junior en el que pueda aplicar mis conocimientos sobre desarrollo web en un ámbito empresarial, con el fin de adquirir experiencia y las mejores prácticas.

Estudio autodidacta desde hace 2 años y tengo grandes capacidades a la hora de aprender nuevas tecnologías y trabajar en equipo.

Soy muy perfeccionista y riguroso a la hora de trabajar, con el fin de desarrollar el mejor producto posible.

Para conocer en más profundidad mis habilidades como desarrollador visite mi portfolio personal.

Formación

Bachillerato Biológico, Colegio San Estanislao de Kostka, Málaga septiembre 2017 - junio 2019

Doble Grado Matemáticas + Ingeniería Informática, Universidad de Málaga, Málaga

septiembre 2019 - Presente

Experiencia laboral

Profesor Particular, Málaga

septiembre 2017 — Presente

Impartiendo clases a estudiantes de Primaria, Secundaria y Bachillerato.

Actividades extra curriculares

Desarrollador Web, GDUMA, Málaga

septiembre 2020 — Presente

Creando aplicaciones web de código abierto en el Grupo de Desarrollo de la UMA.

Olimpiada Matemática Española 2018-2019, Málaga

LV Olimpiada Matemática organizada por la Real Sociedad Matemática Española.

Olimpiada Española de Química 2018-2019, Málaga